---
format: 
  pdf:
    documentclass: report
    number-sections: true
    number-depth: 2
    mainfont: "TeX Gyre Termes"
    header-includes: |
      \usepackage{enumitem}
      \setlist[itemize]{label=$\bullet$}
      \usepackage{pdflscape}
      \usepackage{float}
      \AtBeginDocument{\renewcommand{\chaptername}{Partie}}
lang: fr
fontsize: 10pt
papersize: a4
geometry: top=2.5cm, bottom=2.5cm, left=2.5cm, right=2.5cm
editor: visual
---
\begin{titlepage}
\centering

\includegraphics{ensai_logo_1.png}\\
\vspace{1.0cm}

{\LARGE\textsc{Stage de découverte de la statistique publique}}\\
\vspace{0.5cm}
{\large Élèves 1A}

\vspace{2.5cm}

\rule{\textwidth}{0.5mm}\\
\vspace{0.8cm}
{\huge\bfseries Application de gestion de compétitions sportives}\\
\vspace{0.8cm}
\rule{\textwidth}{0.5mm}\\

\vspace{2.5cm}

\begin{flushleft}
\emph{Étudiante :}\\
Cécile LOCATELLI\\

\end{flushleft}

\begin{flushright}
\emph{Maître de stage :}\\
Marianne Fabre\\
\end{flushright}

\vfill
\begin{center}
École nationale de la statistique et de l’analyse de l’information\\
2025--2026
\end{center}
\end{titlepage}

\tableofcontents

#  Description de l’environnement de travail et observations

6 pts (3 à 4 pages)


Cette partie devra s’appuyer sur des entretiens dont la grille d’entretien sera décrite en annexe ou dans un encadré. Il est attendu une synthèse personnelle de ces entretiens dans le corps du rapport.

## Service
 bref historique, activité réalisée, personnel employé…

## le management, les relations de travail, les relations humaines dans le cadre du travail

## Analyse de deux indicateurs qualité sélectionnés dans le code de bonnes pratiques de la statistique européenne

# Travaux confiés et description des missions 
6 pts (3 à 4 pages)

Les capacités de synthèse seront valorisées ;

La partie doit être lisible par un lecteur non spécialiste du domaine ;

# Ressenti de l’expérience  et  prise de recul 
4 pts (1 à 2 pages)

## Ressenti de l’expérience :

- Qu’est-ce qui vous a surpris, étonné lors de ce stage ?

- En quoi / Comment cette expérience a changé votre regard et/ou opinion sur le monde du travail et de la statistique publique

- Avez-vous quelques regrets : ce que vous n’avez pas fait, ne pas oser faire….. ?

- Quel regard portez-vous sur la conciliation vie professionnelle et familiale/loisirs ?

 

## Prise de recul / analyse d’expérience :

- Ce stage a-t-il répondu à vos attentes initiales?

- Quels sont pour vous les principaux points de satisfaction et enseignements que vous  retirez de cette expérience ?

- Quelles sont les qualités ou compétences que vous avez pu mettre en œuvre  en termes de savoir-faire et savoir-être ?

When you click the **Render** button a document will be generated that includes both content and the output of embedded code. You can embed code like this:

```{r}
1 + 1
```

You can add options to executable code like this

```{r}
#| echo: false
2 * 2
```

The `echo: false` option disables the printing of code (only output is displayed).
